臺灣高等法院刑事判決
111年度上訴字第629號
上  訴  人  
即  被  告  邱昱成




選任辯護人  陳鵬宇律師(法扶律師)
上列上訴人因毒品危害防制條例案件，不服臺灣臺北地方法院10
9年度訴字第1082號，中華民國110年12月8日第一審判決（起訴
案號：臺灣臺北地方檢察署109年度偵字第12880號、109年度毒
偵字第1454號，移送併辦案號：109年度偵字第31246號），提起
上訴，本院判決如下：
    主  文
原判決關於附表四編號二至五之罪刑暨定執行刑部分均撤銷。
邱昱成犯如附表一編號㈠至㈣「本院主文欄」所示之罪，各處如附
表一編號㈠至㈣「本院主文欄」所示之刑。
其他（沒收部分）上訴駁回。
    事  實
一、邱昱成知悉甲基安非他命、伽瑪羥基丁酸（下稱GHB）為毒
    品危害防制條例所定之第二級毒品；愷他命、3,4-亞甲基雙
    氧苯基乙基胺丁酮（起訴書誤載為3,4-亞基雙氧苯基乙基胺
    丁酮）、2-氟-去氯愷他命均為毒品危害防制條例所定第三級
    毒品，依法不得販賣，竟基於販賣第二級、第三級毒品之犯
    意，持附表三編號四、五所示行動電話，以通訊軟體LINE與
    王威雄聯繫後，分別於如附表一編號㈠至㈢「犯罪行為」欄所
    示時間、地點，販賣所示數量、價金之甲基安非他命、GHB
    水予王威雄。邱昱成復於民國109年4月30日下午1時58分許
    ，以上開行動電話與王威雄聯繫後，於如附表一編號㈣「犯
    罪行為」欄所示時間、地點，販賣所示數量價金之甲基安非
    他命予王威雄，惟經在場埋伏之員警當場查獲而未遂，當場
    扣得邱昱成現場丟棄之含甲基安非他命成分之淡米黃色晶體
    2包（即附表二編號一扣案物編號A184、A185），嗣並在邱
    昱成之臺北市○○區○○街000號4樓之5租屋處內，扣得如附表
    二（編號一扣案物編號A184、A185除外）及附表三所示之物
    。
二、案經臺灣臺北地方檢察署（下稱臺北地檢署）檢察官指揮及
    松山分局報告臺北地檢署檢察官偵查起訴及移送併辦。
    理  由
一、程序部分
　㈠本件審理範圍：
　⒈被告邱昱成為本案行為後，刑事訴訟法第348條於110年6月16
    日修正公布（同年月18日施行），將原規定「上訴得對於判
    決之一部為之；未聲明為一部者，視為全部上訴。對於判決
    之一部上訴者，其有關係之部分，視為亦已上訴。」，修正
    為「上訴得對於判決之一部為之。對於判決之一部上訴者，
    其有關係之部分，視為亦已上訴。但有關係之部分為無罪、
    免訴或不受理者，不在此限。上訴得明示僅就判決之刑、沒
    收或保安處分一部為之。」。本件被告就原審判決提起上訴
    ，並於111年2月18日繫屬本院，有原審法院111年2月17日北
    院忠刑廉109訴1082字第1110001567號函及其上本院111年2
    月18日戳章可稽（參本院卷第3頁），是本件係於新法施行
    後始繫屬於本院之案件，自應適用修正後之規定（最高法院
    110年度台上字第5375號裁定意旨參照）。另依上開修正規
    定之立法理由，其所稱「無罪、免訴或不受理者」，不以在
    主文內諭知者為限，第一審判決就有關係之部分於理由內說
    明不另為無罪、免訴或不受理之諭知者，亦屬之。起訴書認
    被告基於意圖販賣而持有第四級毒品之犯意，自108年某日
    起，向毒品上游「小雅」購入如附表二編號二十所示之物伺
    機轉售，認涉犯毒品危害防制條例第5條第4項之意圖販賣而
    持有第四級毒品罪嫌，經原審法院認被告此部分犯行無法證
    明，而不另為無罪之諭知。檢察官未提起上訴，依上開規定
    ，此部分即非本件上訴範圍，非本院所得審理。
　⒉次按上訴於判決前，得撤回之。刑事訴訟法第348條第1項、
    第354條前段分別定有明文。本件被告就原審所認定持有第
    二級毒品純質淨重二十公克以上罪（1罪）、販賣第二級毒
    品罪（3罪）、販賣第二級毒品未遂罪（1罪）、施用第二級
    毒品罪（1罪），原均提起上訴，嗣於本院審理期日撤回持
    有第二級毒品純質淨重二十公克以上罪及施用第二級毒品罪
    之上訴，有被告111年5月26日撤回上訴聲請書可稽（參本院
    卷第187頁），是依上開規定，本院審理範圍僅及於如事實
    欄所載被告販賣第二級毒品（3次）及販賣第二級毒品未遂
    之犯行。
　㈡證據能力：
　　按被告以外之人，於審判外之陳述，雖不符刑事訴訟法第15
    9條之1至第159條之4之規定，而經當事人於審判程序同意作
    為證據，法院審酌該言詞陳述或書面陳述作成時之情況，認
    為適當者亦得為證據。當事人、代理人或辯護人於法院調查
    證據時，知有第159條第1項不得為證據之情形，而未於言詞
    辯論終結前聲明異議者，視為有前項之同意。刑事訴訟法第
    159條之5定有明文。本案下列所引用被告以外之人於審判外
    之陳述，檢察官、被告及辯護人均未聲明關於證據能力之異
    議，本院審酌該證據資料製作時之情況，亦無違法不當或證
    明力明顯過低之瑕疵，以之作為證據應屬適當，依上開規定
    ，認該供述證據具證據能力。至卷內所存經本判決引用之非
    供述證據部分，被告及辯護人原就扣案證物爭執其證據能力
    ，然於本院審理時則改稱並不爭執（見本院卷第186頁），
    經核各該證據與本件待證事實均具關聯性，且無證據證明係
    違反法定程序所取得，依刑事訴訟法第158條之4反面解釋，
    均有證據能力。
二、認定事實：
　　訊據被告就上開犯行坦承不諱（見本院卷第185頁），核與
    證人王威雄、員警賴柏翰、李品勳證述情節相符，並有被告
    與王威雄間之LINE對話紀錄、附表二「證據」欄所示證據在
    卷可稽，並有如附表二、三所示之物扣案可佐，堪認被告上
    開任意性自白與事實相符而可採信。本案事證明確，被告犯
    行堪以認定，應依法論科。
三、論罪：
　㈠新舊法比較：
　　毒品危害防制條例第4條第2項、第3項於109年1月15日修正
    公布，並於被告行為後之109年7月15日施行，將製造、運輸
    、販賣第二級毒品之刑度，自「處無期徒刑或7年以上有期
    徒刑，得併科新臺幣1,000萬元以下罰金」，修正為「處無
    期徒刑或10年以上有期徒刑，得併科新臺幣1,500萬元以下
    罰金」；製造、運輸、販賣第三級毒品之刑度，自「處7年
    以上有期徒刑，得併科新臺幣700萬元以下罰金」，修正為
    「處7年以上有期徒刑，得併科新臺幣1,000萬元以下罰金」
    。經比較新舊法之結果，適用被告行為時之修正前毒品危害
    防制條例對被告較為有利，自應適用修正前之規定。
  ㈡核被告如附表一編號㈠所為，係犯修正前毒品危害防制條例第
    4條第2項之販賣第二級毒品罪、同條第3項之販賣第三級毒
    品罪；如附表一編號㈡、㈢所為，均係犯修正前毒品危害防制
    條例第4條第2項之販賣第二級毒品罪；如附表一編號㈣所為
    ，係犯修正前毒品危害防制條例第4條第6項、第2項之販賣
    第二級毒品未遂罪。其因販賣而持有毒品之低度行為，為其
    販賣之高度行為所吸收，不另論罪。
  ㈢起訴書就被告如附表一編號㈠所為，認係構成修正前毒品危害
    防制條例第4條第6項、第3項之販賣第三級毒品未遂罪，就
    附表一編號㈣，認係構成修正前同條例第4條第2項之販賣第
    二級毒品罪，均有未洽，然其罪名相同，僅行為態樣有既遂
    未遂之分，尚無庸變更起訴法條。另移送併辦部分（臺北地
    檢署109年度偵字第31246號），與本案起訴部分所載犯罪事
    實同一，本院亦得併予審理。
  ㈣被告如附表一編號㈠所為，係以1行為同時販賣第二級及第三
    級毒品而觸犯2罪名，為想像競合犯，應從一重之販賣第二
    級毒品罪處斷。而被告如附表一編號㈠至㈣所示4罪，犯意個
    別，行為互殊，應予分論併罰。
四、刑之加重減輕事由：
　㈠被告前因施用毒品案件，經臺灣新北地方法院以107年度簡字
    第8026號判決處有期徒刑3月確定，於108年7月28日縮刑期
    滿執行完畢，有被告前案紀錄表存卷可參，其受徒刑之執行
    完畢後，5年以內故意再犯本案有期徒刑以上之各罪，均為
    累犯，依司法院釋字第775號解釋意旨，審酌被告前已因毒
    品案件經法院判刑並入監執行完畢，卻未能謹慎守法，自我
    控管，再犯本案同質之上開毒品犯罪，足見前罪之徒刑執行
    成效不彰，被告具特別惡性及對於毒品案件之刑罰反應力薄
    弱，且依其本案之行為及罪責，縱加重其最低本刑，並無罪
    刑不相當之情形，除販賣第二級毒品部分所犯法定本刑為無
    期徒刑部分依法不得加重外，均爰依刑法第47條第1項規定
    加重其刑。
　㈡被告就如附表一編號㈣所示犯行，已著手販賣第二級毒品之行
    為而未遂，應依刑法第25條第2項規定減輕其刑，並就上開
    刑之加重事由依法先加後減其刑。
　㈢被告上訴意旨固以：其已供出毒品來源為林雪珍，應依毒品
    危害防制條例第17條第1項減輕其刑云云。惟按該規定所謂
    之毒品來源，係指其持有之毒品從何而來之情形，既不包含
    不相干之他人所持有毒品之來處，亦僅指在其案發前之毒品
    來源，而不含案發後、遭通緝，緝獲前另犯毒品案之另外新
    來源，此為各別行為、分別處罰之當然法理（最高法院100
    年度台上字第1066號判決意旨參照）。經查，被告指稱本案
    之毒品係於本案查獲前1、2週向綽號「小雅」之林雪珍購買
    ，然林雪珍所涉犯於109年間販賣第二級毒品甲基安非他命
    予被告之犯行，業經檢察官以被告所述非即可信，且被告固
    有於108年4月間匯款予林雪珍，惟除無從認定確為購買毒品
    之用外，匯款時間距本案已相隔1年，認不足證明林雪珍確
    有販賣毒品予被告之犯行，而對林雪珍為不起訴處分，有臺
    北地檢署109年度偵字第31931號、第32331號不起訴處分書
    可稽。而林雪珍固另經本院以110年度上訴字第3326號判決
    認於107年6月30日以10萬元販賣第二級毒品甲基安非他命予
    被告（經林雪珍上訴，並經最高法院以111年度台上字第256
    9號駁回上訴確定），及經臺灣新北地方檢察署檢察官以110
    年度偵字第11251號起訴認於108年9月間販賣第二級毒品甲
    基安非他命1至2兩予被告（嗣經臺灣新北地方法院以110年
    度訴字第750號、本院以111年度上訴字第1086號均判決無罪
    ），有上開起訴書、判決書可考，然所指販賣毒品之時間距
    本案已有1、2年餘，亦與被告所供承取得本案毒品之時間未
    符，難認係本案被告販賣予王威雄之毒品來源，無法認定被
    告於本案中確有供出毒品來源因而查獲之情形，無從依毒品
    危害防制條例第17條第1項之規定減輕其刑。
　㈣被告上訴意旨固另請求依刑法第59條之規定酌減其刑云云。
    惟按刑法第59條雖為法院依法得行使裁量權之事項，然必須
    犯罪另有特殊之原因、環境與情狀，在客觀上足以引起一般
    之同情而顯可憫恕，認為即予宣告法定最低刑期猶嫌過重者
    ，始有其適用（最高法院105年度台上字第2551號判決意旨
    參照）。查本件被告所涉販賣毒品犯行，嚴重危害社會治安
    ，為政府嚴加查禁之行為，且被告於偵查及原審程序中均否
    認犯行，辯稱僅係販賣威而鋼及奇異筆清潔液予王威雄云云
    ，迄於本院言詞辯論終結時始坦承犯行，且所涉販賣未遂部
    分業經減輕其刑，衡其犯罪之動機、環境、情狀、犯後態度
    及其所為危害程度，並無情輕法重之情形，且被告亦非受到
    外在客觀環境之逼迫而不得不為前開犯行，在客觀上難認有
    何特殊原因或堅強事由，而足以引起一般同情而顯有可憫恕
    之情，認並無適用刑法第59條之餘地。
五、本院之判斷：
　㈠原審關於罪刑部分撤銷改判：　
　⒈原審就被告如附表一編號㈠至㈣所示犯行，分別依附表一「原
    審宣告刑」欄所示予以論罪科刑，固非無見，然考被告於偵
    查、原審審理期間及本院行準備程序時均飾詞否認，俟本院
    行審理程序時終能坦承犯行，犯後態度稍有改變，原審未及
    審酌於此，所為量刑尚有未妥。被告上訴請求依毒品危害防
    制條例第17條第1項、刑法第59條規定減輕其刑，均無理由
    ，已如上述，然原審量刑既有上開瑕疵，基於罪刑不可分原
    則，仍應由本院就原判決附表四編號二至五罪刑（含所定應
    執行刑）部分予以撤銷改判。
　⒉爰審酌被告明知毒品係戕害人類身心健康之物，竟無視國家
    對於杜絕毒品犯罪之禁令，販賣甲基安非他命予他人，助長
    社會上施用毒品之不良風氣，所為實值非難，且尚涉有多件
    販賣毒品案件，素行亦屬非佳，並考被告之犯罪動機、目的
    、手段及販賣毒品之數量、次數、利得，兼衡以其自偵查時
    起迄本院行準備程序止均飾詞否認犯行，迄本院言詞辯論終
    結時始坦承犯罪之犯後態度，自述為國中畢業之智識程度、
    從事大理石美容行業、未婚、無須扶養他人之家庭生活經濟
    狀況等一切情狀，量處如主文第2項所示之刑。
　⒊另本件審理範圍既僅及於被告如附表一編號㈠至㈣所示販賣第
    二級毒品犯行，而不及於經被告撤回上訴之持有第二級毒品
    純質淨重二十公克以上罪部分（經原審判處有期徒刑10月）
    ，是本院既無從就該罪與經本院撤銷改判之4罪合併定應執
    行之刑，爰不就如附表一各編號「本院宣告刑」欄所示4罪
    定其應執行刑，而俟被告所犯數罪全部確定後，於執行時，
    再由該案犯罪事實最後判決之法院所對應之檢察署檢察官聲
    請該法院裁定，以保障被告（受刑人）之聽審權，符合正當
    法律程序，提升刑罰之可預測性，減少不必要之重複裁判及
    避免違反一事不再理原則（最高法院110年度台抗大字第489
    號刑事大法庭裁定意旨參照）。
　㈡沒收部分上訴駁回：
　　按刑法就沒收制度定性為刑罰及保安處分以外之法律效果，
    具有獨立性，而非刑罰（從刑）。另於刑事訴訟法第455條
    之27第1項規定：「對於本案之判決提起上訴者，其效力及
    於相關之沒收判決；對於沒收之判決提起上訴者，其效力不
    及於本案判決。」查被告係就原判決有關罪刑部分提起上訴
    ，效力自應及於沒收部分。原判決就沒收部分，業已敘明：
    ⑴扣案如附表二編號一、三、五至十、十八、十九所示之第
    二級毒品（含與毒品無法完全析離之外包裝），及扣案含有
    微量毒品殘渣之附表三編號八所示之物，不問屬於犯罪行為
    人與否，應依毒品危害防制條例第18條第1項前段規定，除
    因鑑定用罄部分外，宣告沒收銷燬；⑵扣案含有第三級毒品
    成分之附表二編號二、四、十二至十七、二十一所示之物（
    含與毒品無法完全析離之外包裝），屬違禁物，除因鑑定用
    罄部分外，均應依刑法第38條第1項之規定宣告沒收；⑶扣案
    如附表二編號十一、附表三編號一至七所示之物，均為被告
    所有，且係供被告犯罪所用之物，均應依刑法第38條第2項
    前段規定宣告沒收；⑷被告販賣毒品之犯罪所得2萬1,000元
    ，應依刑法第38條之1第1項前段、第3項規定宣告沒收，於
    全部或一部不能沒收或不宜執行沒收時，追徵其價額；⑸扣
    案如附表二編號二十、附表三編號九所示之物，與被告犯行
    並無直接關連，均不諭知沒收。經核原審就上開沒收部分之
    認定，與法並無違誤，應就此部分駁回上訴。
據上論斷，應依刑事訴訟法第368條、第369條第1項前段、第364
條、第299條第1項前段，修正前毒品危害防制條例第4條第2項、
第3項、第6項，刑法第2條第1項前段、第11條、第25條第2項、
第47條第1項、第55條，判決如主文。
本案經檢察官王繼瑩提起公訴及移送併辦，檢察官朱婉綺到庭執
行職務。
中　　華　　民　　國　　111 　年　　6 　　月　　16　　日
                  刑事第八庭  審判長法　官  陳世宗
                                    法　官  呂寧莉
                                    法　官  林呈樵
以上正本證明與原本無異。
如不服本判決，應於收受送達後20日內向本院提出上訴書狀，其
未敘述上訴之理由者並得於提起上訴後20日內向本院補提理由書
（均須按他造當事人之人數附繕本）「切勿逕送上級法院」。
                                    書記官　謝雪紅
中　　華　　民　　國　　111 　年　　6 　　月　　16　　日
附錄：本案論罪科刑法條全文
修正前毒品危害防制條例第4條
製造、運輸、販賣第一級毒品者，處死刑或無期徒刑；處無期徒
刑者，得併科新臺幣2千萬元以下罰金。
製造、運輸、販賣第二級毒品者，處無期徒刑或7年以上有期徒
刑，得併科新臺幣1千萬元以下罰金。
製造、運輸、販賣第三級毒品者，處7年以上有期徒刑，得併科
新臺幣7百萬元以下罰金。製造、運輸、販賣第四級毒品者，處5
年以上12年以下有期徒刑，得併科新臺幣3百萬元以下罰金。
製造、運輸、販賣專供製造或施用毒品之器具者，處1年以上7年
以下有期徒刑，得併科新臺幣1百萬元以下罰金。
前五項之未遂犯罰之。
附表一（即原判決附表四編號二至五）：
編號 犯罪行為 原審宣告刑 本院宣告刑 ㈠ 邱昱成於109年3月13日晚間7時3分許，在臺北市萬華區康定路某套房內，以新臺幣（下同）1萬4,000元販賣第二級毒品甲基安非他命8公克、含第二級毒品GHB及微量第三級毒品愷他命、2-氟-去氯愷他命、3,4-亞甲基雙氧苯基乙基胺丁酮成分之液體（下稱GHB水）20ml予王威雄。 邱昱成犯販賣第二級毒品罪，累犯，處有期徒刑柒年肆月。 邱昱成犯販賣第二級毒品罪，累犯，處有期徒刑柒年參月。 ㈡  邱昱成於109年3月19日下午4時27分許，在臺北市萬華區康定路某套房內，以2,500元販賣第二級毒品甲基安非他命1公克予王威雄。 邱昱成犯販賣第二級毒品罪，累犯，處有期徒刑柒年貳月。 邱昱成犯販賣第二級毒品罪，累犯，處有期徒刑柒年壹月。 ㈢ 邱昱成於109年3月28日晚間11時許，在臺北市萬華區康定路某套房內，以4,500元販賣第二級毒品甲基安非他命2公克予王威雄。 邱昱成犯販賣第二級毒品罪，累犯，處有期徒刑柒年貳月。 邱昱成犯販賣第二級毒品罪，累犯，處有期徒刑柒年壹月。 ㈣ 邱昱成於109年4月30日下午4時52分許，在臺北市○○區○○街000號1樓電梯口前，以5,000元販賣第二級毒品甲基安非他命2公克予王威雄，經警當場查獲而未遂。 邱昱成犯販賣第二級毒品未遂罪，累犯，處有期徒刑參年捌月。 邱昱成犯販賣第二級毒品未遂罪，累犯，處有期徒刑參年陸月。 
附表二：
編  號 扣案物品名稱及數量 鑑定編號 鑑定結果 證    據 一 淡米黃色晶體147包（含外包裝袋147個） A1至A145、A184、A185 ㈠經檢視均為淡米黃色晶體，外觀型態均相似。 ㈡拉曼光譜分析法： 　均呈第二級毒品甲基安非他命陽性反應。 ㈢氣相層析/質譜分析法及核磁共振分析法： ⒈驗前總毛重210.53公克（包裝總重約46.20公克），驗前總淨重約164.33公克。 ⒉隨機抽取編號A6鑑定：   ⑴淨重0.96公克，取0.06公克鑑定用罄，餘0.90公克。   ⑵檢出第二級毒品甲基安非他命成分。   ⑶純度約96%。 ⒊依據抽測純度值，推估編號A1至A145、A184、A185均含甲基安非他命之驗前總純質淨重約157.75公克。　 ㈠松山分局中崙派出所搜索扣押筆錄、扣押物品目錄表（見臺北地檢署109年度偵字第12880號卷〈下稱偵12880卷〉第23至27頁）。 ㈡扣案物品照片（見偵12880卷第43、65至71頁）。 ㈢內政部警政署刑事警察局109年8月19日刑鑑字第1090048440號鑑定書（見偵12880卷第173至175頁）。 二 白色細晶體及粉末8包（含外包裝袋8個） A146至A153 ㈠經檢視均為白色細晶體及粉末，外觀型態均相似。 ㈡拉曼光譜分析法： 　均呈第三級毒品愷他命、2-氟-去氯愷他命陽性反應。 ㈢氣相層析/質譜分析法及核磁共振分析法： ⒈驗前總毛重9.11公克（包裝總重約2.32公克），驗前總淨重約6.79公克。 ⒉隨機抽取編號A146鑑定：   ⑴淨重0.80公克，取0.07公克鑑定用罄，餘0.73公克。   ⑵檢出第三級毒品愷他命、2-氟-去氯愷他命成分。   ⑶測得愷他命純度約47%、2-氟-去氯愷他命純度約45%。 ⒊依據抽測純度值，推估編號A146至153均含愷他命之驗前總純質淨重約3.19公克；2-氟-去氯愷他命之驗前總純質淨重約3.05公克。 ㈠松山分局中崙派出所、搜索扣押筆錄、扣押物品目錄表（見偵12880卷第23至27頁）。 ㈡扣案物品照片（見偵12880卷第43、65至71頁）。 ㈢內政部警政署刑事警察局109年8月19日刑鑑字第1090048440號鑑定書（見偵12880卷第175頁）。 三 白色晶體29包（含外包裝袋29個）  A154至A182 ㈠經檢視均為白色晶體，外觀型態均相似。 ㈡拉曼光譜分析法： 　均呈第二級毒品甲基安非他命陽性反應。 ㈢氣相層析/質譜分析法及核磁共振分析法： ⒈驗前總毛重975.13公克（包裝總重約35.38公克），驗前總淨重約939.75公克。 ⒉隨機抽取編號A155鑑定：   ⑴淨重35.01公克，取0.08公克鑑定用罄，餘34.93公克。   ⑵檢出第二級毒品甲基安非他命成分。   ⑶測得甲基安非他命純度約99%。 ⒊依據抽測純度值，推估編號A154至182均含甲基安非他命之驗前總純質淨重約930.35公克。 ㈠松山分局中崙派出所搜索扣押筆錄、扣押物品目錄表（見偵12880卷第23至27頁）。 ㈡扣案物品照片（見偵12880卷第43、65至71頁）。 ㈢內政部警政署刑事警察局109年8月19日刑鑑字第1090048440號鑑定書（見偵12880卷第175至177頁）。 四 淡黃色晶體1包（含外包裝袋1個） A183 ㈠經檢視為淡黃色晶體 ㈡驗前毛重22.98公克（包裝重0.81公克），驗前淨重22.17公克。 ㈢取0.08公克用罄，餘22.09公克。 ㈣檢出第三級毒品2-氟-去氯愷他命成分。 ㈤純度約98％，驗前純質淨重約21.72公克。 ㈠松山分局中崙派出所搜索扣押筆錄、扣押物品目錄表（見偵12880卷第23至27頁）。 ㈡扣案物品照片（見偵12880卷第43、65至71頁）。 ㈢內政部警政署刑事警察局109年8月19日刑鑑字第1090048440號鑑定書（見偵12880卷第177頁）。 五 （原起訴書附表編號4） 淡黃色潮濕晶體1包（含外包裝袋1個） B1 ㈠經檢視為淡黃色潮濕晶體。 ㈡驗前毛重98.12公克（包裝重29.31公克），驗前淨重68.81公克。 ㈢取1.23公克鑑定用罄，餘67.58公克。 ㈣檢出第二級毒品甲基安非他命成分。 ㈤純度約92%，驗前純質淨重約63.30公克。 ㈠松山分局中崙派出所搜索扣押筆錄、扣押物品目錄表（見偵12880卷第23至27頁）。 ㈡扣案物品照片（見偵12880卷第43、73頁）。 ㈢內政部警政署刑事警察局109年8月19日刑鑑字第1090048440號鑑定書（見偵12880卷第177頁）。 六 （原起訴書附表編號4） 淡黃色潮濕晶體1包（含外包裝袋1個） B2 ㈠經檢視為淡黃色潮濕晶體。 ㈡驗前毛重73.92公克（包裝重29.31公克），驗前淨重44.61公克。 ㈢取0.13公克鑑定用罄，餘44.48公克。 ㈣檢出第二級毒品甲基安非他命成分。 ㈤純度約94%，驗前純質淨重約41.93公克。 ㈠松山分局中崙派出所搜索扣押筆錄、扣押物品目錄表（見偵12880卷第23至27頁）。 ㈡扣案物品照片（見偵12880卷第43、73頁）。 ㈢內政部警政署刑事警察局109年8月19日刑鑑字第1090048440號鑑定書（見偵12880卷第177頁）。 七 （原起訴書附表編號5） 白色瓶蓋塑膠瓶包裝之液體21瓶（含白色瓶蓋塑膠瓶21個） C1至21 ㈠經檢視均為白色瓶蓋塑膠瓶包裝，外觀型態均相似。 ㈡驗前總毛重484.99公克（包裝總重約106.89公克），驗前總淨重約378.10公克。 ㈢隨機抽取編號C1鑑定：經檢視內含淡黃色透明液體。   ⒈淨重18.53公克，取1.54公克鑑定用罄，餘16.99公克。   ⒉檢出第二級毒品伽瑪羥基丁酸、微量第三級毒品愷他命、2-氟-去氯愷他命及3,4-亞甲基雙氧苯基乙基胺丁酮成分。   ⒊另檢出非毒品成分：GBL。   ⒋測得伽瑪羥基丁酸純度約1%。 ㈣依據抽測純度值，推估編號C1至21均含伽瑪羥基丁酸之驗前總純質淨重約3.78公克。 ㈠松山分局中崙派出所搜索扣押筆錄、扣押物品目錄表（見偵12880卷第23至27頁）。 ㈡扣案物品照片（見偵12880卷第49、75至76頁）。 ㈢內政部警政署刑事警察局109年8月19日刑鑑字第1090048440號鑑定書（見偵12880卷第177頁）。 八 （原起訴書附表編號5） 粉紅色瓶蓋塑膠瓶包裝之液體4瓶（含粉紅色瓶蓋塑膠瓶4個） C22至25 ㈠經檢視均為粉紅色瓶蓋塑膠瓶包裝，外觀型態均相似。 ㈡驗前總毛重94.17公克（包裝總重約20.36公克），驗前總淨重約73.81公克。 ㈢隨機抽取編號C23鑑定：經檢視內含淡黃色液體。   ⒈淨重18.56公克，取0.43公克鑑定用罄，餘18.13公克。   ⒉檢出第二級毒品伽瑪羥基丁酸、微量第三級毒品愷他命、2-氟-去氯愷他命及3,4-亞甲基雙氧苯基乙基胺丁酮成分。   ⒊另檢出非毒品成分：GBL。   ⒋測得伽瑪羥基丁酸純度約2%。 ㈣依據抽測純度值，推估編號C22至25均含伽瑪羥基丁酸之驗前總純質淨重約1.47公克。 ㈠松山分局中崙派出所搜索扣押筆錄、扣押物品目錄表（見偵12880卷第23至27頁）。 ㈡扣案物品照片（見偵12880卷第49、75至76頁）。 ㈢內政部警政署刑事警察局109年8月19日刑鑑字第1090048440號鑑定書（見偵12880卷第177至179頁）。 九 （原起訴書附表編號5） 黃色瓶蓋塑膠瓶包裝之液體1瓶（含黃色瓶蓋塑膠瓶1個） C26 ㈠經檢視為黃色瓶蓋塑膠瓶包裝，內含淡黃色透明液體。 ㈡驗前總毛重23.20公克（包裝重5.09公克），驗前淨重18.11公克。 ㈢取0.60公克鑑定用罄，餘17.51公克。 ㈣檢出第二級毒品伽瑪羥基丁酸、微量第三級毒品愷他命、2-氟-去氯愷他命及3,4-亞甲基雙氧苯基乙基胺丁酮等成分。 ㈤另檢出非毒品成分：GBL。 ㈥測得伽瑪羥基丁酸純度約1%，驗前純質淨重約0.18公克。 ㈠松山分局中崙派出所搜索扣押筆錄、扣押物品目錄表（見偵12880卷第23至27頁）。 ㈡扣案物品照片（見偵12880卷第49、75至76頁）。 ㈢內政部警政署刑事警察局109年8月19日刑鑑字第1090048440號鑑定書（見偵12880卷第179頁）。 十 （原起訴書附表編號5） 灰色瓶蓋玻璃瓶包裝之液體10瓶（含灰色瓶蓋玻璃瓶10個） C27至C36 ㈠經檢視均為灰色瓶蓋玻璃瓶包裝，外觀型態均相似。 ㈡驗前總毛重211.40公克（包裝總重約124.70公克），驗前總淨重約86.70公克。 ㈢隨機抽取編號C36鑑定：經檢視內含淡黃色透明液體。   ⒈淨重8.69公克，取0.93公克鑑定用罄，餘7.76公克。   ⒉檢出第二級毒品伽瑪羥基丁酸、微量第三級毒品愷他命、2-氟-去氯愷他命及3,4-亞甲基雙氧苯基乙基胺丁酮等成分。   ⒊另檢出非毒品成分：GBL。   ⒋測得伽瑪羥基丁酸純度約3%。 ㈣依據抽測純度值，推估編號C27至36均含伽瑪羥基丁酸之驗前總純質淨重約2.60公克。 ㈠松山分局中崙派出所搜索扣押筆錄、扣押物品目錄表（見偵12880卷第23至27頁）。 ㈡扣案物品照片（見偵12880卷第47、75至76頁）。 ㈢內政部警政署刑事警察局109年8月19日刑鑑字第1090048440號鑑定書（見偵12880卷第179至181頁）。 十一 （原起訴書附表編號5） 褐色玻璃瓶包裝之液體6瓶（含褐色玻璃瓶6個） C37至C42 ㈠經檢視均為褐色玻璃瓶包裝，外觀型態均相似。 ㈡驗前總毛重5232.39公克（包裝總重約1820.28公克），驗前總淨重約3412.11公克。 ㈢隨機抽取編號C38鑑定：經檢視內含無色透明液體。   ⒈淨重576.90公克，取2.06公克鑑定用罄，餘574.84公克。   ⒉檢出非毒品成分：GBL。 ㈠松山分局中崙派出所搜索扣押筆錄、扣押物品目錄表（見偵12880卷第23至27頁）。 ㈡扣案物品照片（見偵12880卷第45、75至76頁）。 ㈢內政部警政署刑事警察局109年8月19日刑鑑字第1090048440號鑑定書（見偵12880卷第181頁）。 十二 （原起訴書附表編號11） 白/黑/暗墨綠色包裝5包（含熊標誌之白/黑/暗墨綠色包裝袋5個） D1至D5 ㈠經檢視均為白/黑/暗墨綠色包裝，外觀型態均相似。 ㈡驗前總毛重33.47公克（包裝總重約5.15公克），驗前總淨重約28.32公克。 ㈢隨機抽取編號D2鑑定：經檢視內含淡綠色粉末。   ⒈淨重5.64公克，取2.34公克鑑定用罄，餘3.30公克。   ⒉檢出第三級毒品3,4-亞甲基雙氧苯基乙基胺丁酮、微量第三級毒品芬納西泮等成分。   ⒊測得3,4-亞甲基雙氧苯基乙基胺丁酮純度約3%。 ㈣依據抽測純度值，推估編號D1至D5均含3,4-亞甲基雙氧苯基乙基胺丁酮之驗前總純質淨重約0.84公克。 ㈠松山分局中崙派出所搜索扣押筆錄、扣押物品目錄表（見偵12880卷第23至27頁）。 ㈡扣案物品照片（見偵12880卷第57、77頁）。 ㈢內政部警政署刑事警察局109年8月19日刑鑑字第1090048440號鑑定書（見偵12880卷第181頁）。 十三 （原起訴書附表編號9） 金黃/黑色包裝24包 （含老虎標誌之金黃/黑色包裝袋24個） D6至D29 ㈠經檢視均為金黃/黑色包裝，外觀型態均相似。 ㈡驗前總毛重190.68公克（包裝總重約22.32公克），驗前總淨重約168.36公克。 ㈢隨機抽取編號D6鑑定：經檢視內含黃色粉末。   ⒈淨重6.99公克，取2.48公克鑑定用罄，餘4.51公克。   ⒉檢出第三級毒品4-甲基甲基卡西酮成分。   ⒊純度約2%。 ㈣依據抽測純度值，推估編號D6至D29均含4-甲基甲基卡西酮之驗前總純質淨重約3.36公克。 ㈠松山分局中崙派出所搜索扣押筆錄、扣押物品目錄表（見偵12880卷第23至27頁）。 ㈡扣案物品照片（見偵12880卷第53、77頁）。 ㈢內政部警政署刑事警察局109年8月19日刑鑑字第1090048440號鑑定書（見偵12880卷第181頁）。 十四 （原起訴書附表編號10） 白/紅/土黃/黑色包裝13包（含Aape標誌之白/紅/土黃/黑色包裝袋13個）  D30至D42 ㈠經檢視均為白/紅/土黃/黑色包裝，外觀型態均相似。 ㈡驗前總毛重156.28公克（包裝總重約35.70公克），驗前總淨重約120.58公克。 ㈢隨機抽取編號D36鑑定：經檢視內含淡米黃色粉末。   ⒈淨重11.48公克，取3.67公克鑑定用罄，餘7.81公克。   ⒉檢出第三級毒品4-甲基甲基卡西酮成分。   ⒊純度約5%。 ㈣依據抽測純度值，推估編號D30至D42均含4-甲基甲基卡西酮之驗前總純質淨重約6.02公克。 ㈠松山分局中崙派出所搜索扣押筆錄、扣押物品目錄表（見偵12880卷第23至27頁）。 ㈡扣案物品照片（見偵12880卷第55、77頁）。 ㈢內政部警政署刑事警察局109年8月19日刑鑑字第1090048440號鑑定書（見偵12880卷第181至183頁）。 十五 （原起訴書附表編號8） 白/黑色包裝49包（含ROLLS ROYCE標誌之白/黑色包裝袋49個） D43至D91 ㈠經檢視均為白/黑色包裝，外觀型態均相似。 ㈡驗前總毛重391.09公克（包裝總重約68.60公克），驗前總淨重約322.49公克。 ㈢隨機抽取編號D65鑑定：經檢視內含淡褐白色粉末。   ⒈淨重7.25公克，取3.82公克鑑定用罄，餘3.43公克。   ⒉檢出微量第三級毒品3,4-亞甲基雙氧苯基乙基胺戊酮、2-(4-溴-2,5-二甲氧基苯基）-N-（2-甲氧基苯甲基)乙胺、3,4-亞甲基雙氧苯基乙基胺己酮。   ⒊另檢出非毒品成分：Clozapine。 ㈠松山分局中崙派出所搜索扣押筆錄、扣押物品目錄表（見偵12880卷第23至27頁）。 ㈡扣案物品照片（見偵12880卷第51、 77頁）。 ㈢內政部警政署刑事警察局109年8月19日刑鑑字第1090048440號鑑定書（見偵12880卷第183頁）。 十六 （原起訴書附表編號12） 墨綠/白/灰色包裝108包（含555標誌之墨綠/白/灰色包裝袋49個） D92至D199 ㈠經檢視均為墨綠/白/灰色包裝，外觀型態均相似。 ㈡驗前總毛重582.64公克（包裝總重約82.08公克），驗前總淨重約500.56公克。 ㈢隨機抽取編號D96鑑定：經檢視內含橘色粉末。   ⒈淨重5.47公克，取2.73公克鑑定用罄，餘2.74公克。   ⒉檢出第三級毒品4-甲基甲基卡西酮、微量第三級毒品3,4-亞甲基雙氧苯基乙基胺戊酮、微量第四級毒品氯二氮平、去甲西泮（原氮平）等成分。   ⒊測得4-甲基甲基卡西酮純度約4%。 ㈣依據抽測純度值，推估編號D92至D199均含4-甲基甲基卡西酮之驗前總純質淨重約20.02公克。 ㈠松山分局中崙派出所搜索扣押筆錄、扣押物品目錄表（見偵12880卷第23至27頁）。 ㈡扣案物品照片（見偵12880卷第59、 77頁）。 ㈢內政部警政署刑事警察局109年8月19日刑鑑字第1090048440號鑑定書（見偵12880卷第183頁）。 十七 （原起訴書附表編號13） 藍色六角形藥錠347顆 E1 ㈠經檢視均為藍色六角形藥錠，外觀型態均相似，隨機抽取2顆磨混鑑定。 ㈡總淨重105.77公克，共取0.60公克鑑定用罄，總餘105.17公克。 ㈢檢出第三級毒品3,4-亞甲基雙氧苯基乙基胺戊酮、微量第三級毒品2-(4-溴-2,5-二甲氧基苯基）-N-（2-甲氧基苯甲基)乙胺等成分。 ㈣測得3,4-亞甲基雙氧苯基乙基胺戊酮純度約33%，驗前純質淨重約34.90公克。　　 ㈠松山分局中崙派出所搜索扣押筆錄、扣押物品目錄表（見偵12880卷第23至27頁）。 ㈡扣案物品照片（見偵12880卷第61、79頁）。 ㈢內政部警政署刑事警察局109年8月19日刑鑑字第1090048440號鑑定書（見偵12880卷第183至185頁）。 十八 （原起訴書附表編號13） 紅色心形藥錠150顆 E2 ㈠經檢視均為紅色心形藥錠，外觀型態均相似，隨機抽取2顆磨混鑑定。 ㈡總淨重45.25公克，共取0.62公克鑑定用罄，總餘44.63公克。 ㈢檢出第二級毒品甲氧基甲基安非他命成分。 ㈣純度約31%，驗前純質淨重約14.02公克。　　 ㈠松山分局中崙派出所搜索扣押筆錄、扣押物品目錄表（見偵12880卷第23至27頁）。 ㈡扣案物品照片（見偵12880卷第61、79頁）。 ㈢內政部警政署刑事警察局109年8月19日刑鑑字第1090048440號鑑定書（見偵12880卷第185頁）。 十九 （原起訴書附表編號13） 土黃色心形藥錠150顆 E3 ㈠經檢視均為土黃色心形藥錠，外觀型態均相似，隨機抽取2顆磨混鑑定。 ㈡總淨重44.68公克，共取0.58公克鑑定用罄，總餘44.10公克。 ㈢檢出第二級毒品甲氧基甲基安非他命。 ㈣純度約47%，驗前純質淨重約20.99公克。　　 ㈠松山分局中崙派出所搜索扣押筆錄、扣押物品目錄表（見偵12880卷第23至27頁）。 ㈡扣案物品照片（見偵12880卷第61、79頁）。 ㈢內政部警政署刑事警察局109年8月19日刑鑑字第1090048440號鑑定書（見偵12880卷第185頁）。 二十 （原起訴書附表編號14） 橘色圓形藥錠（與E5共199顆） E4 ㈠經檢視均為橘色圓形藥錠，外觀型態均相似，隨機抽取3顆磨混鑑定。 ㈡總淨重18.63公克，共取0.51公克鑑定用罄，總餘18.12公克。 ㈢檢出第四級毒品硝西泮(耐妥眠)成分。 ㈣純度約2%，驗前純質淨重約0.37公。　　 ㈠松山分局中崙派出所搜索扣押筆錄、扣押物品目錄表（見偵12880卷第23至27頁）。 ㈡扣案物品照片（見偵12880卷第61至63、81頁）。 ㈢內政部警政署刑事警察局109年8月19日刑鑑字第1090048440號鑑定書（見偵12880卷第185頁）。 二一 （原起訴書附表編號14） 淡橘紅色圓形藥錠（與E4共199顆） E5 ㈠經檢視均為淡橘紅色圓形藥錠，外觀型態均相似，隨機抽取2顆磨混鑑定。 ㈡總淨重17.77公克，共取0.40公克鑑定用罄，總餘17.37公克。 ㈢檢出第三級毒品芬納西泮成分。 ㈣純度約1%，驗前純質淨重約0.17公克。　　 ㈠松山分局中崙派出所搜索扣押筆錄、扣押物品目錄表（見偵12880卷第23至27頁）。 ㈡扣案物品照片（見偵12880卷第61至63、81頁）。 ㈢內政部警政署刑事警察局109年8月19日刑鑑字第1090048440號鑑定書（見偵12880卷第185至187頁）。 
附表三：
編  號 扣案物品名稱 數 量 備      註 一 封口機 1臺 供犯罪所用之物 二 電子磅秤 2臺 供犯罪所用之物 三 分裝袋 1批 供犯罪所用之物 四 iPhone7 plus行動電話（IMEI碼：000000000000000號） 1支 供犯罪所用之物 五 iPhone7 plus行動電話（IMEI碼：000000000000000號） 1支 供犯罪所用之物 六 吸食器 2組 供犯罪所用之物 七 玻璃球吸食器 33個 供犯罪所用之物 八 玻璃球吸食器 1個 ⒈經乙醇沖洗，檢出第二級毒品甲基安非他命成分。 ⒉交通部民用航空局航空醫務中心109年5月19日航藥鑑字第0000000號毒品鑑定書（見偵12880卷第143頁）。 九 iPhone行動電話（IMEI碼：000000000000000號） 1支 與本案無關